【裁判字號】    97,訴,635
【裁判日期】    971023
【裁判案由】    地價稅
【裁判全文】
高雄高等行政法院判決
                                       97年度訴字第635號
                              .
原      告  甲○○
訴訟代理人  陳仁豪律師
被      告  高雄縣政府地方稅務局
代  表  人  乙○○局長
訴訟代理人  丙○○
            丁○○
            戊○○
上列當事人間地價稅事件，原告不服高雄縣政府中華民國97年6
月5日府法訴字第130438號訴願決定，提起行政訴訟，本院判決
如下：
    主  文
原告之訴駁回。
訴訟費用由原告負擔。
    事實及理由
一、事實概要：
    緣原告所有坐落高雄縣鳳山市○○○段（下稱牛潮埔段）44
    7地號、447-1地號、453地號、454地號、454-1地號、454-2
    地號、454-3地號、454-4地號、673-4地號、695地號及699
    地號等11筆土地（下稱系爭土地），除牛潮埔段454及454-4
    地號土地為公共設施保留地道路用地外，餘均為住宅區。嗣
    經被告現場勘查，系爭土地雖均為公共設施未完竣之土地，
    惟系爭土地部分供廠房及資源回收場使用，另種植椰子樹苗
    等作物部分，其間土地全部堆積土石及舖設水泥地，乃以96
    年11月27日高縣稅土字第0966106736號函檢附96年地價稅繳
    款書致原告，略以系爭土地與土地稅法第22條第1項第2款規
    定不符，無課徵田賦之適用。原告不服，申請復查，未獲變
    更，提起訴願，遭決定駁回，遂提起本件行政訴訟。
二、本件原告主張：
（一）被告以系爭土地供農業使用部分有違反農業用地作農業使
      用認定及核發證明辦法（下稱核發證明辦法）第7條規定
      ，而不得認定作農業使用。實則系爭土地供農業使用部分
      並無堆置砂石及「舖設」水泥等情事，而係當初整地時未
      將水泥清理乾淨致生誤查；退步言之，縱認種植於含水泥
      地面之部分為非供農業使用，其餘水泥已清除完畢部分仍
      應認供農業使用才屬合理。至另以系爭土地供農業使用部
      分不符財政部95年1月27日台財稅字第09504508690號函：
      「(二)有關平均地權條例第22條第1項第2至5款所稱『仍作
      農業用地使用』之認定，係指該土地之農業用地使用係屬
      從來之使用。」之要件，而認定不得課徵田賦，應課徵地
      價稅。惟所謂仍作農業用地使用，其文義解釋應為核課田
      賦當時仍作為農業使用，該函之解釋顯然曲解法律文義，
      依該函釋意旨，於都市地區之土地雖已供作農業使用多年
      ，只要曾短暫時間供非農業使用，將永遠須核課高額地價
      稅，顯不符公平正義原則。
（二）按納稅義務人本應按其實質稅負能力，負擔應負之稅捐（
      司法院釋字第565號解釋理由書參照）。因此，不僅稅法
      規定內容，應符合量能課稅之公平原則（司法院釋字第59
      7號解釋理由書參照）；在稅法之解釋適用上，為貫徹量
      能課稅之精神，亦應衡酌稅法規定之經濟上意義及實質課
      稅之公平原則為之。上述司法院解釋內容已相當程度上肯
      認稅法理論上的實質課稅原則。由於實質課稅原則著重掌
      握納稅人之經濟活動所表彰實質的經濟上負擔能力，因此
      ，有關課稅事實之認定，應以經濟觀察方法為之，注重納
      稅人實質的經濟活動內涵及真實的事實關係，而不僅是掌
      握外觀表面上之法律形式。有關稅法之解釋適用，亦應考
      量稅法之經濟意義，為符合量能課稅之客觀目的解釋及適
      用。系爭土地中牛潮埔段454及454-4地號等2筆土地為公
      共設施保留地，其餘9筆土地為公共設施未完竣範圍的土
      地，其利用開發均受到相當之限制，原告由系爭土地每年
      所可得之經濟收益，根本不足繳納系爭土地全部遭課與地
      價稅所需繳納之稅款，是系爭土地如全部課地價稅，顯然
      與實質課稅原則有違。且系爭土地名義上雖為住宅區，惟
      實際上為公共設施未完竣區，原告根本無從依法建築使用
      ，已違反都市計畫法第17條，最多2年完成細部計畫及第8
      1條，禁止建築期限最長不得超過2年等規定。並背離司法
      院釋字第406號解釋精神。依民法第99條規定之反面意旨
      ，附帶條件法律行為，於條件未成就時，不發生效力。本
      件都市計畫附條件之細部計畫，因無法成就，所以主要計
      畫不能生效。系爭土地，雖形式上登記為住宅區，但實質
      上尚無法作為住宅區使用，自仍形同農地，稅捐機關自不
      得徒憑形式登記作為課稅依據。
（三）系爭土地之前亦是於部分用地上栽種椰子樹，被告95年之
      前均是按實際栽種面積與其他土地利用情形分別課徵田賦
      與地價稅，從而依「行政自我拘束」之法理與行政法上公
      平原則，就本件相同情形自應為相同處理。被告為不同方
      式之處理顯然與上述原則有違。
（四）由於行政事務繁瑣，當下級機關就如何適用及解釋法律有
      不明時，就有請求上級機關為之指示，而人民對法律之適
      用有疑義時，為避免與主管官署有不同之見解亦常會請求
      為之解釋。此種由主管機關（上級機關）為解釋法令、認
      定事實，而訂頒之解釋性規定，實務上稱「解釋函令」，
      此種由上級機關對下級機關或屬官所為之統一解釋，當然
      拘束下級機關，亦即在同一系統之行政機關間，發生效力
      ；但對人民卻未形成法之拘束力。於屬行政行為中之稅捐
      稽徵工作，又更屬大量化及複雜化，立法者乃於稅捐稽徵
      法第1條之1規定：「財政部依本法或稅法所發布之解釋函
      令，對於據以申請之案件發生效力。但有利於納稅義務人
      者，對於尚未核課確定之案件適用之」，而使財政部發布
      之解釋函令得作為稽徵機關在行使職權時，得作為執行法
      律之依據，且對人民產生效力。司法院釋字第137號解釋
      「法官於審判案件時，對各機關就其職掌，所作有關法規
      釋示之行政命令，固未可逕行排斥而不用，但仍得依據法
      律，表示其合法適度之見解」，司法院釋字第216號解釋
      亦有相同見解。惟行政函令對法院審判並無拘束力，本件
      被告否准系爭土地作農業使用部分課徵田賦之依據幾乎均
      是解釋函令，其適法性即屬有疑等情事，並聲明求為判決
      訴願決定及原處分（含復查決定）均撤銷。
三、被告則以：
（一）按「已規定地價之土地，除依第22條規定課徵田賦者外，
      應課徵地價稅。」「非都市土地依法編定之農業用地或未
      規定地價者，徵收田賦。但都市土地合於左列規定者亦同
      ：．．．二、公共設施尚未完竣前，仍作農業用地使用者
      。」「徵收田賦之土地，依下列規定辦理：．．．。四、
      第22條及本法第22條第1項但書規定之土地中供與農業經
      營不可分離之使用者，由農業機關受理申請，會同有關機
      關勘查認定後，編造清冊，送主管稽徵機關。」「受理申
      請期間為每年7月1日至7月31日。鄉（鎮、市、區）公所
      受理申請後應即進行書面審查；實地會勘時間為每年7月
      1日起至8月31日止；並於每年9月30日前造冊送稅捐單位
      。」「農業用地有下列各款情形之一者，不得認定為作農
      業使用：一、現場有阻斷排灌水系統等情事者。二、現場
      堆置與農業經營無關或妨礙耕作之障礙物、砂石、廢棄物
      者。三、現場舖設有非農業經營必要之柏油、水泥等情事
      者。．．．。」分別為土地稅法第14條、第22條第1項但
      書第2款、土地稅法施行細則第24條第4款、查編與農業經
      營不可分離土地作業要點（下稱土地作業要點）第5點、
      農業用地作農業使用認定及核發證明辦法（下稱核發證明
      辦法）第7條所明定。次按「．．．(二)有關平均地權條例
      第22條第1項第2至5款所稱『仍作農業用地使用』之認定
      ，係指該土地之農業用地使用係屬從來之使用。又有關『
      農業用地使用』應由直轄市、縣（市）政府相關權責單位
      依行政院農業委員會訂頒之『查編與農業經營不可分離土
      地作業要點』相關規定進行實地會勘審定，如有相關執行
      實務疑義應於上開作業要點中予以明確規範。．．．；而
      『農地』之認定，指都市土地原作農業用地使用，經依法
      變更為非農業用地，因公共設施尚未完竣或依法限制建築
      ，現況仍作農業用地使用者，應由直轄市、縣（市）政府
      權責單位實地會勘。．．．」財政部95年1月27日台財稅
      字第09504508690號函釋甚明。
（二）經查系爭土地95年核課情形：（1）按一般用地稅率課徵
      之地號：牛潮埔段447-1地號部分面積773平方公尺（宗地
      面積1,011平方公尺，餘238平方公尺課徵田賦）、454-2
      地號全部面積289平方公尺、695地號部分面積782平方公
      尺（宗地面積915平方公尺，餘133平方公尺免徵）、699
      地號部分面積980平方公尺（宗地面積1,288平方公尺，餘
      308平方公尺課徵田賦）;（2）全部課徵田賦之地號：牛
      潮埔段454、454-4、447、453、454-1、454-3、673-4地
      號等7筆土地，嗣經被告95年地價稅清查計畫現場勘查結
      果，系爭土地業均未作農業使用，遂分別以95年7月11日
      高縣稅土字第0956105506號函、95年7月11日高縣稅土字
      第0956105313號函通知原告自96年起改課地價稅。次查本
      件系爭土地中，牛潮埔段447-1、454-2、695、及699地號
      等4筆土地按一般用地稅率課徵部分，原告分別於95年5月
      11日及同年月12日主張依土地稅減免規則第11條之4「飛
      航管制區」減免規定、及同規則第17條「區段徵收土地」
      減免規定，向被告申請免徵，經被告95年5月17日高縣稅
      土字第0950024152號函及95年5月17日高縣稅土字第09500
      24358號函予以否准。原告不服，提起訴願，案經高雄縣
      政府95年12月25日高縣稅法字第0950069006號訴願決定書
      決定，訴願駁回。惟原告猶未甘服，復提起行政訴訟，經
      鈞院95年度訴字第1112號判決原告之訴駁回在案。
（三）第查系爭土地中固均為公共設施未完竣範圍之土地，惟部
      分土地為供廠房及出租作資源回收場使用，未符合作農業
      使用，為原告所不否認；至於有種植椰子樹苗部分，原告
      分別於96年8月13日及同年9月4日申請書以系爭土地部分
      栽種農作物為由，申請依比例課徵田賦，惟經被告先後分
      別於96年11月9日、97年2月19日現場勘查，及再次於97年
      2月26日會同高雄縣政府農業處現場勘查結果：（1）全部
      有種植椰子樹苗：牛潮埔段447、454、454-1、454-3、45
      4-4地號等土地。（2）牛潮埔段453地號土地上種植椰子
      樹苗兼部分土地上有南瓜、胡瓜藤蔓攀爬其地上。（3）
      部分作資源回收廠、部分種植椰子樹苗、部分自用住宅者
      ：牛潮埔段673-4地號土地，有1,002.6平方公尺作資源回
      收廠使用、211平方公尺種植椰子樹苗、餘189.4平方公尺
      係自用住宅。（4）部分供廠房使用、部分種植椰子樹苗
      者計有3筆：牛潮埔段447-1地號土地有900平方公尺供廠
      房使用、餘111平方公尺種植椰子樹苗。同段695地號土地
      上有719平方公尺供廠房使用、餘196平方公尺種植椰子樹
      苗。同段699地號土地上有886平方公尺供廠房使用、餘40
      2平方公尺種植椰子樹苗。（5）牛潮埔段454-2地號土地
      有289平方公尺全部當廠房使用。惟上揭椰子樹苗及少許
      之南瓜、胡瓜等，均係種植在水泥地面上（水泥地面未刨
      除，以挖直徑約30公分之圓洞方式裁植）、或種植於土砂
      礫石上、或種植於建築水泥碎磚塊等建築廢棄物上，有97
      年2月26日會勘記錄及相片附案可稽。另依「說明三、．
      ．．依農業用地作農業使用認定及核發證明辦法第7條規
      定，現場堆置與農業經營無關或妨礙耕作之障礙物、砂石
      、廢棄物者，不得認定作農業使用。故於辦理農業用地容
      許作農業設施使用現地勘查時，基地現況如雜草叢生未實
      際供農作生產或堆置與農業經營無關之營建剩餘土石方、
      廢棄物等等，不得認定作農業使用．．．。」為行政院農
      業委員會（下稱農委會）94年12月16日農企字第09401684
      16號函明釋在案；又系爭土地是否符合作農業使用，被告
      於97年3月3日高縣稅法字第0976201257號函請高雄縣政府
      農業處確認，經該處以97年3月12日府農務字第097005273
      0號函：「說明三、．．．依據前揭農業用地作農業使用
      認定及核發證明辦法第7條規定，不得認定為作農業使用
      。」確認在案，被告與予否准系爭土地依比例核課田賦，
      洵無違誤。
（四）復依被告95年7月11日高縣稅土字第0956105313號處分函
      ：「說明三、牛潮埔段土地經現場勘查及改課地價稅情形
      如下：(一)447地號：已鋪設水泥地及供小吃店營業使用，
      自96年起全部面積63平方公尺改按一般用地稅率課徵。(二)
      453地號：已搭建鐵皮屋供工廠使用，自96年起全部面積
      417平方公尺改按一般用地稅率課徵。(三)454、454-4地號
      ：供放置鐵骨、鐵條使用，自96年起全部面積49、19平方
      公尺改按公共設施保留地稅率課徵。(四)454-3、454-1地號
      ：搭建鐵皮屋及放置鐵骨、鐵條使用，自96年起全部面積
      11、15平方公尺改按一般用地稅率課徵。．．．(六)673-4
      地號：已舖設水泥供資源回收場及住家使用，故自96年起
      全部面積1,043平方公尺改按一般用地稅率課徵。」原告
      對上開處分函並未提出異議，是本件系爭土地未作農業用
      地使用臻為明確，分別有95年4月25日、96年11月9日、97
      年2月19日、及97年2月26日所拍攝之相片附案可稽。
（五）再依前揭土地稅法施行細則第24條及財政部95年1月27日
      台財稅字第09504508690號函及土地作業要點第5點之規定
      ，系爭土地如符合農業用地使用係屬從來之使用，即應於
      96年7月1日起至同年7月31日止向鳳山市公所申請實地勘
      查，惟原告並未於前揭期限內辦理，有鳳山市公所96年9
      月26日鳳市建字第0960041587號函附案可稽。再據「．．
      ．說明二、本人上述之土地確實經過雇用怪手整地，且依
      縣府農業局規定每棵椰子距離3公尺栽種，．．．土地地
      面上雖有土石及水泥地並不會影響椰子的成長．．．」「
      本可將地面的土石及水泥一併清除，但基於地面有水泥地
      可抑制雜草的叢生．．．」為原告於復查申請書及訴願書
      所不否認，足證系爭土地顯非實際做農業使用，核與前揭
      核發證明辦法第7條及農委會94年12月16日農企字第09401
      68416號函釋規定不符，當無適用課徵田賦之餘地等語，
      資為抗辯。並聲明求為判決駁回原告之訴。
四、本件如事實概要欄所載之事實，分別為兩造所自陳，並有被
    告之函文、土地建物查詢資料、高雄縣鳳山市地籍圖查詢資
    料、被告96年地價稅課稅明細表、會勘紀錄、地價稅繳款書
    及現場照片等影本附於原處分卷可稽，洵堪認定。兩造所爭
    執者為系爭土地雖為公共設施尚未完竣之都市土地，惟96年
    是否作農業使用而應依土地稅法第22條第1項但書第2款規定
    課徵田賦？
五、經查：
（一）按「已規定地價之土地，除依第22條規定課徵田賦者外，
      應課徵地價稅。」「非都市土地依法編定之農業用地或未
      規定地價者，徵收田賦。但都市土地合於左列規定者亦同
      ：．．二、公共設施尚未完竣前，仍作農業用使用者。」
      「徵收田賦之土地，依下列規定辦理：‧‧‧四、第22條
      及本法第22條第1項但書規定之土地中供與農業經營不可
      分離之使用者，由農業機關受理申請，會同有關機關勘查
      認定後，編造清冊，送主管稽徵機關。」「受理申請期間
      為每年7月1日至7月31日。鄉(鎮、市、區)公所受理申請
      後應即進行書面審查；實地會勘時間為每年7月1日起至8
      月31日止；並於每年9月30日前造冊送稅捐單位。」「農
      業用地有下列各款情形之一者，不得認定為作農業使用：
      一、現場有阻斷排灌水系統等情事者。二、現場堆置與農
      業經營無關或妨礙耕作之障礙物、砂石、廢棄物者。三、
      現場舖設有非農業經營必要之柏油、水泥等情事者。．．
      ．。」分別為土地稅法第14條、第22條第1項但書第2款、
      同法施行細則第24條第4款、土地作業要點第5點、核發證
      明辦法第7條所明定。次按「．．．(二)有關平均地權條例
      第22條第1項第2至5款（註：相當於土地稅法第22條第1項
      第2款至第5款）所稱『仍作農業用地使用』之認定，係指
      該土地之農業用地使用係屬從來之使用。又有關『農業用
      地使用』應由直轄市、縣（市）政府相關權責單位依行政
      院農業委員會訂頒之『查編與農業經營不可分離土地作業
      要點』相關規定進行實地會勘審定，如有相關執行實務疑
      義應於上開作業要點中予以明確規範。．．．；而『農地
      』之認定，指都市土地原作農業用地使用，經依法變更為
      非農業用地，因公共設施尚未完竣或依法限制建築，現況
      仍作農業用地使用者，應由直轄市、縣（市）政府權責單
      位實地會勘。．．．」則經財政部95年1月27日台財稅字
      第09504508690號函釋在案。平均地權條例第22條第1項但
      書第2款至第5款（土地稅法第22條第1項但書第2款至第5
      款亦有相同規定）之所以規定都市計畫土地因公共設施未
      完竣、依法限制建築、依法不能建築或依都市計畫法編定
      為公共設保留地，惟仍作農業使用者，給予課徵田賦之稅
      捐優惠，乃基於上開土地實際上從來既係供農業使用，為
      免加重農民負擔，採量能課稅原則之目的而訂定；同時為
      防止投機，另於第2項（土地稅法第22條第2項亦有相同規
      定）訂定：「前項第2款及第3款，以自耕農地及依耕地三
      七五減租條例出租之耕地為限。」之規定，以為限制。準
      此，依上開規定課徵田賦之土地，自以發展農業為目的而
      實際作農業使用者為必要。財政部上開函釋意旨符合平均
      地權條例（及土地稅法）第22條第1項但書第2款至第5款
      及第2項之規範意旨，自得適用。
（二）經查，土地稅法第22條第1項但書各款有關課徵田賦之規
      定，均以土地供農業使用為前提。系爭土地雖均為公共設
      施未完竣之都市計畫土地，惟其是否得依土地稅法第22條
      第1項但書第2款規定課徵田賦，自應視其是否供農業使用
      為必要。查，系爭土地原係供資源回收廠廠房及住宅使用
      ，其間空地則舖設水泥，堆積廢棄物，此有原告提供之現
      場照片附原處分卷（第131至第133頁）可稽。嗣原告雖就
      空地部分加以整理，惟其實際使用情形為：（1）牛潮埔
      段447、454、454-1、454 -3、454-4地號等土地，種有椰
      子樹苗。（2）牛潮埔段453地號土地上種植椰子樹苗兼部
      分土地上有南瓜、胡瓜藤蔓攀爬地上。（3）牛潮埔段673
      -4地號土地，有1,002.6平方公尺作資源回收廠使用、211
      平方公尺種植椰子樹苗、餘189.4平方公尺係自用住宅。
      （4）牛潮埔段447-1地號土地有900平方公尺供廠房使用
      、餘111平方公尺種植椰子樹苗。同段695地號土地上有71
      9平方公尺供廠房使用、餘196平方公尺種植椰子樹苗。同
      段699地號土地上有886平方公尺供廠房使用、餘402平方
      公尺種植椰子樹苗。（5）牛潮埔段454-2地號土地有289
      平方公尺全部當廠房使用。而上揭種有椰子樹苗及少許之
      南瓜、胡瓜等土地，或係在水泥地面上，挖掘直徑約30公
      分之圓洞內栽植、或係種植於土砂礫石上、或係種植於建
      築水泥碎磚塊等建築廢棄物上，此有原告於復查時提供之
      照片（原處分卷第127頁至第130頁）、被告勘查現場之照
      片、會勘紀錄（原處分卷第14頁至第21頁、第69頁至第75
      頁、第89頁至第118頁、第166頁）附原處分卷可稽。此外
      ，復經高雄縣政府以97年3月12日府農務字第0970052 730
      號函認定，系爭土地依核發證明辦法第7條規定，不得認
      為作農業使用在案，有該份函文附原處分卷（第122頁）
      可資參照。足見原告雖在系爭土地上之廠房及住宅間空地
      種植椰子樹苗及兼有南瓜、胡瓜藤蔓攀爬，惟觀其土地舖
      設環境，顯非以發展農業為目的，即非土地稅法第22條第
      1項但書第2款所規範之作農業使用之土地甚明。是系爭土
      地既非土地稅法第22條第1項但書所規範為免加重農民負
      擔，而對實際上作農業使用之土地給予稅捐優惠之客體，
      自不得依該規定課徵田賦，洵堪認定。原告訴稱系爭土地
      為公共設施未完竣範圍的土地，其利用開發均受到相當之
      限制，與農地無異，被告應就其種植農作物部分課徵田賦
      ，不應課徵地價稅，否則違反量能課稅原則云云，即非可
      採。
（三）原告雖稱被告在95年之前就系爭土地均按其實際栽種面積
      比例課徵地價稅及田賦，則本年度不應作不同處理云云。
      惟查，系爭土地本年度是否合於土地稅法第22條第1項但
      書第2款課徵田賦之要件，應視其否實際供農業使用而定
      ，為事實認定問題，與被告在95年之前如何對系爭土地課
      徵地價稅或者田賦者無涉。系爭土地本年度既非實際供農
      業使用，已如前述，即不得依土地稅法第22條第1項但書
      第2款規定課徵田賦。原告徒以系爭土地在95年以前均係
      以比例計算課徵田賦及地價稅，爭執被告於本年度亦應比
      照辦理云云，即不可取。況且，系爭土地前經被告於95年
      地價稅清查計畫現場勘查結果，發現系爭土地業均未作農
      業使用，分別以95年7月11日高縣稅土字第0956105506號
      函（原處分卷第32頁）、95年7月11日高縣稅土字第09561
      05313號函（本院卷被告97年9月30日高縣稅法字第097620
      8149號補充答辯狀附件2）通知原告自96年起改課地價稅
      ，有上開函文附原處分及本院卷可稽；原告對上開函文亦
      未表示不服而對之提起行政救濟等情，為被告陳述甚明，
      且為原告所不爭；再者，原告在此之前，亦曾就系爭土地
      中之牛潮埔段447-1、454-2、695、及699地號等4筆土地
      按一般用地稅率課徵部分，分別於95年5月11日及同年月1
      2日主張依土地稅減免規則第11條之4「飛航管制區」減免
      規定、及同規則第17條「區段徵收土地」減免規定，向被
      告申請免徵，經被告95年5月17日高縣稅土字第095002415
      2號函及95年5月17日高縣稅土字第0950024358號函予以否
      准；原告不服，循序提起行政訴訟，亦經本院95年度訴字
      第1112號判決駁回原告之訴在案，有該判決書影本附原處
      分卷（第6頁至第13頁）可稽。則原告一再以被告在95年
      之前就系爭土地均按其實際栽種面積比例課徵地價稅及田
      賦，則本年度不應作不同處理云云，顯係對法律規定及事
      實認定之誤解，洵無可採。
六、綜上所述，原告之主張並不可採。從而，被告96年11月27日
    高縣稅土字第0966106736號函檢附96年地價稅繳款書致原告
    ，略以系爭土地與土地稅法第22條第1項第2款規定不符，無
    課徵田賦之適用，並無違誤。訴願決定，予以維持，亦無不
    合。原告起訴意旨求為撤銷，為無理由，應予駁回。又本件
    事證已臻明確，兩造其餘主張，核與判決之結果無影響，爰
    不逐一論述，併此敘明。
七、據上論結，本件原告之訴為無理由，爰依行政訴訟法第98條
    第1項前段，判決如主文。
中    華    民    國    97    年    10    月   23     日
             高雄高等行政法院第二庭
                         審判長法官  江  幸  垠
                               法官  戴  見  草
                               法官  簡  慧  娟
以上正本係照原本作成。
如不服本判決，應於判決送達後20日內向本院提出上訴書狀，其
未表明上訴理由者，應於提起上訴後20日內向本院提出上訴理由
書（須按對造人數附繕本）；如於本判決宣示或公告後送達前提
起上訴者，應於判決送達後20日內補提上訴理由書（須附繕本）
。未表明上訴理由者，逕以裁定駁回。
中    華    民    國    97    年    10    月   23     日
                             書記官  涂  瓔  純


司法院資訊處製作；財團法人民間司法改革基金會備份。
